【裁判字號】    95,交聲,483
【裁判日期】    950503
【裁判案由】    交管條例聲異
【裁判全文】
臺灣板橋地方法院交通事件裁定         95年度交聲字第483號
原處分機關  交通部公路總局臺北區監理所
異  議  人  甲○○
即受處分人
上列異議人即受處分人因違反道路交通管理處罰條例事件，對於
交通部公路總局臺北區監理所中華民國95年3 月2 日所為之處分
（原處分案號：北監自裁字第裁40-DA0000000號），聲明異議，
本院裁定如下：
    主  文
異議駁回。
    理  由
一、按汽車駕駛人，行經有燈光號誌管制之交岔路口闖紅燈者，
    處（新台幣）1,800 元以上5,400 元以下，且汽車駕駛人駕
    駛汽車違反道路交通管理處罰條例第53條規定者，除應依該
    條所規定之罰鍰處罰外，並予記違規點數3 點，分別為道路
    交通管理處罰條例第53條、第63條第1 項第3 款定有明文。
二、本件異議人即受處分人甲○○於民國94年12月18日凌晨零時
    5 分許，駕駛車牌7N- 7371號自用小客貨車，行經桃園縣龜
    山鄉○○路南亞公司前設有燈光號誌管制之交岔路口，明知
    其行進方向之燈光號誌係禁止通行之紅燈號誌，竟闖紅燈直
    行，為桃園縣警察局龜山分局大埔派出所警員乙○○攔停制
    止，以異議人有違反道路交通管理處罰條例第53條規定之行
    為掣單舉發，且異議人當場簽收舉發違反道路交通管理事件
    通知單。嗣異議人於應到案日期前申訴，原處分機關函請舉
    發機關調查結果，仍認異議人有上開違規行為，乃依道路交
    通管理處罰條例第53條、第63條第1 項第3 款及違反道路交
    通管理事件統一裁罰基準及處理細則第44條第1 項、違反道
    路交通管理事件統一裁罰標準表之規定於95年3 月2 日裁處
    異議人罰鍰27,00 元，並予記違規點數3 點。
三、訊據異議人矢口否認其有上開闖紅燈之違規行為，辯稱：當
    天伊看到前車闖紅燈，伊等到綠燈時候才過路口，聽到聲音
    就停下來，因為警察用台語第一句話告訴我說「你又闖過來
    」，伊非常生氣，才起爭執，警察才說要教訓伊，且伊係因
    為警察誘導伊，說時間已經很晚，可以簽名再申訴，伊最後
    才簽收云云，聲明意旨略以：僅因為言語頂撞警察大人，方
    慘遭欺壓式取締云云，然查：舉發警員乙○○到庭證稱：我
    當時跟民力在異議人對面車道查贓車，經過桃園縣龜山鄉○
    ○路南亞工三廠的時候，親眼看見異議人闖紅燈，我就從後
    面攔截異議人，並且鳴警笛、警號，巡邏燈本來就是亮的，
    示意異議人停車，異議人都不停車，我就超車到對向車道切
    入將異議人欄停，之後我用台語告訴異議人你已經闖紅燈，
    請異議人出示行照及駕照，依照規定開立闖紅燈罰單，請異
    議人簽名，異議人還說另外一部車闖紅燈，為何我不處理，
    我跟異議人說，因為異議人不停車，我要攔阻異議人都已經
    來不及，如何能攔住異議人前面那輛闖紅燈的車子，我本來
    是要一次攔阻兩輛車，但後面的異議人車子都不停，我無法
    攔阻前面那部車，我就請異議人簽署，異議人有簽收罰單等
    語，並當庭繪製現場圖在卷可稽，因異議人於94年12月26日
    在交通違規案件陳述書陳述：不久外側車道車子啟動通過，
    自己也依稀感覺有綠光而跟著通過等情，似以另1 外側車子
    在綠燈後通過，伊也依稀感覺有綠光方跟著通過，然於聲明
    異議狀陳明：伊看見紅燈仍依規定停等綠燈，不久有他車違
    規由外側慢車道超越並闖紅燈，約1 秒後，燈光號誌轉為綠
    燈，伊才通過等情，似以另1 外側車子闖紅燈，伊確定紅燈
    轉為綠燈後方通過，二者對於另1 外側車子是否闖紅燈、異
    議人通過交叉路口時號誌究否確定為綠燈，前後用語不一，
    尚難遽信；又以證人乙○○係本件原處分機關所認定異議人
    有上開違規行為之原證人，其到庭在本院法官面前具結以言
    詞供述本件訴訟上之待證事實（即受處分人有上開違規事實
    ），因其與異議人毫無怨懟，自無自陷於偽證罪之追訴而構
    詞誣賴異議人之理，是本院由其供述已得有異議人確有上開
    違規行為之心證，且於本件卷存證據資料內並無任何積極證
    據足以證明證人警員乙○○上開證述係為報復異議人言語頂
    撞而虛偽證述，亦無有足以令人顯信其供述為不可採之品性
    證據或前科證據存在，本院自不得僅以證人為本件開單告發
    異議人之員警而全盤抹煞其在訴訟上所具有之原證人資格，
    而異議人對上開證人之供述並無法舉出或請本院調查任何對
    其有利之證據資料，以使本院對證人所供述異議人違規之事
    實產生任何合理之懷疑，且交通警察掣單舉發違反道路交通
    管理處罰條例所列之違規事實，本質上為行政處分，係公務
    員基於職務上之權力，依法就特定之具體事件所為之具公法
    上效果之單方面行政行為，基於公務員為公法上行為具有公
    信力之原則，該行政行為當可被推定為真正，其據以依法處
    分之事實認定亦為正確無誤。從而，異議人在燈光號誌已經
    變為紅燈時，仍駕車直行桃園縣龜山鄉○○路，自有闖紅燈
    行為，其空言否認未闖紅燈，警員報復其言語頂撞云云，無
    非係卸責之詞，不足採信。綜上所述，本件異議人闖紅燈直
    行之違規事證明確，原處分機關依上開道路交通管理處罰條
    例第53條及第63條第1 項第3 款及違反道路交通管理事件統
    一裁罰基準及處理細則第44條第1 項、道路交通管理事件統
    一裁罰標準表規定處罰鍰新臺幣27,00 元並予記違規點數3
    點，核無違誤，
    本件異議人之異議為無理由，自應將其異議駁回。
四、據上論斷，應依道路交通案件處理辦法第19條，裁定如主文
    。
中    華    民    國     95     年    5    月   3     日
                          交通法庭法  官  李麗玲
以上正本證明與原本無異。
如不服本裁定，應於送達後5 日內，向本院提出抗告狀。
                                  書記官  周百川
中    華    民    國     95     年    5    月   3     日


司法院資訊處製作；財團法人民間司法改革基金會備份。
